臺灣高等法院刑事判決　　　　　　　94年度上易字第2238號
上　訴　人　臺灣臺北地方法院檢察署檢察官
被　　　告　甲○○
　　　　　　　　　　（另案在臺灣臺北監獄執行中）
上列上訴人因被告違反毒品危害防制條例案件，不服臺灣臺北地
方法院，94年度易字第1651號，中華民國94年11月21日第一審判
決（起訴案號：臺灣臺北地方法院檢察署94年度毒偵字第2929號
），提起上訴，本院判決如下：
    主  文
原判決撤銷，發回台灣台北地方法院。
    理  由
一、公訴意旨及原判決理由詳後附原判決正本所載。
二、檢察官上訴意旨略以：本件被告甲○○前因施用毒品案件，
    經臺灣士林地方法院裁定觀察勒戒後，認無繼續施用傾向，
  　經臺灣士林地方法院檢察署檢察官於八十七年八月七日以八
    十七年度偵字第七三五三號為不起訴處分；嗣其於八十八年
    間，復因施用毒品案件，經原審法院以八十八年度毒聲字第
    四七號裁定入勒戒處所觀察、勒戒後，經評定為有繼續施用
    毒品之傾向，該院再以八十八年毒聲字第二五三號裁定令入
    戒治處所強制戒治，於八十八年十二月二十日停止戒治，並
    於八十九年二月八日強制戒治期滿，且由本署檢察官提起公
    訴，由該院判處有期徒刑四月確定。再者，被告復於五年內
    ，即於九十三年間施用第二級毒品安非他命，經原審法院以
    九十三年度易字第一七一八號判處有期徒刑七月確定，有該
    院八十八年度易字第五二八號、九十三年度易字第一七一八
    號等判決及本署刑案查註紀錄表附卷可稽，是本件被告復於
    九十四年六月十七日施用毒品之犯行，核與毒品危害防制條
    例第二十第三項所謂「強制戒治執行完畢釋放後，五年後再
    犯第十條之罪」之要件不符，自應就被告本次犯行，依修正
    後之毒品危害防制條例第二十三條第二項規定，由本署檢察
    官依法追訴，而毋庸另經觀察勒戒之程序，亦有原審法院九
    十四年度毒聲字第六一五號裁定存卷可參。依上所述，是原
    審遽判決本件公訴不受理，顯與毒品危害防制條例第二十條
    第三項之立法意旨有違，其判決具有適用法則不當之違法情
    事，至為明顯等語。
三、本院審核卷內資料，檢察官上訴所指確屬事實，原法院逕為
    本件公訴不受理之判決，自非適法。檢察官上訴執此指摘原
    判決不當，核有理由，自應由本院將原判決撤銷，發回原法
    院更為適當之處理，並不經言詞辯論為之。
據上論斷，應依刑事訴訟法第369條第1項但書、第372條，判決
如主文。
中　　華　　民　　國　　94　　年　　12　　月　　20　　日
　　　　　　　　　刑事第十五庭審判長法  官  蔡永昌
　　　　　　　　　　　　　　　　　  法　官　張正亞
　　　　　　　　　　　　　　　　　  法　官　陳榮和
以上正本證明與原本無異。
不得上訴。
                                    書記官　劉麗芬
中　　華　　民　　國　　94　　年　　12　　月　　21　　日
